臺灣桃園地方法院宣示判決筆錄       100年度審訴字第1213號
公  訴  人  臺灣桃園地方法院檢察署檢察官
被      告  劉俐妘
指定辯護人  本院公設辯護人林銘宏
上列被告因違反毒品危害防制條例案件，於中華民國100 年10月
21日下午5 時許，在本院第十法庭宣示判決，出席職員如下：
          法  官  潘怡華
          書記官  戴育萍
法官起立朗讀判決主文、犯罪事實要旨、處罰條文、附記事項及
告以上訴限制、期間並提出上訴狀之法院，且諭知記載其內容：
一、主  文：
    劉俐妘施用第一級毒品，累犯，處有期徒刑玖月，扣案之第
    一級毒品海洛因貳包含袋（驗餘淨重合計壹點陸肆公克）均
    沒收銷燬之，噴燈壹個、分裝袋壹包及黑色小皮包壹只均沒
    收；又施用第二級毒品，累犯，處有期徒刑肆月，扣案之第
    二級毒品甲基安非他命玖包含袋（驗餘淨重合計肆點壹肆陸
    玖公克）均沒收銷燬之，分裝袋壹包及黑色小皮包壹只均沒
    收；應執行有期徒刑拾壹月，扣案之第一級毒品海洛因貳包
    含袋（驗餘淨重合計壹點陸肆公克）、第二級毒品甲基安非
    他命玖包含袋（驗餘淨重合計肆點壹肆陸玖公克）均沒收銷
    燬之，噴燈壹個、分裝袋壹包及黑色小皮包壹只均沒收。
二、犯罪事實要旨：
    劉俐妘前於民國94年間因施用毒品案件，經臺灣新竹地方法
    院（下稱新竹地院）以94年度毒聲字第33號裁定送觀察、勒
    戒後，因認無繼續施用毒品傾向，於94年8 月3 日釋放出所
    ，並經臺灣桃園地方法院檢察署檢察官以94年度毒偵緝字第
    59號、94年度核退毒偵字第83號為不起訴處分確定；(1)於上
    開觀察、勒戒釋放後5 年內之94年至95間復因施用毒品等案
    件，分別經新竹地院以95年度訴字第234 號判決判處有期徒
    刑7 月、3 月，定應執行有期徒刑9 月確定；(2)於95年間又
    因施用毒品案件，經新竹地院以95年度訴字第797 號判決判
    處有期徒刑8 月確定，後經同院以96年度聲減字第532 號裁
    定減為有期徒刑4 月確定；前揭(1)、(2)等罪經入監接續執行
    ，於96年8 月14日縮短刑期假釋出監，旋遭撤銷假釋，嗣中
    華民國九十六年罪犯減刑條例於96年7 月16日生效施行，上
    揭(1)罪後經新竹地院以97年度聲減字第32號裁定各減刑2 分
    之1 ，定應執行有期徒刑4 月，而於97年1 月28日確定，並
    經臺灣新竹地方法院檢察署檢察官於97年4 月20日以97年度
    執減更字第63號為免予執行處分（於本案構成累犯）。詎其
    猶不知悛悔，復基於施用第一級毒品之犯意，於100 年3 月
    25日某時，在其位於桃園縣楊梅市某處之友人家中，以將第
    一級毒品海洛摻入香菸內點燃吸食之方式，施用第一級毒品
    海洛因1 次；另基於施用第二級毒品之犯意，於同年月23日
    23時許，在其前位於桃園縣楊梅市○○街○ 段181 號4 樓
    403 室之居所，以將第二級毒品甲基安非他命置入玻璃球燒
    烤吸食煙霧之方式，施用第二級毒品甲基安非他命1 次。嗣
    於同年月25日凌晨5 時30分許，在桃園縣楊梅市○○街○ 段
    183 號前，為警攔檢盤查查獲，並扣得其所有供己施用之第
    一級毒品海洛因2 包（驗前淨重合計1.66公克，因鑑驗使用
    費失0.02公克，驗餘淨重合計1.64公克，含與毒品無法析離
    之包裝袋2 個）、第二級毒品甲基安非他命9 包（驗前淨重
    合計4.1805公克，因鑑驗使用費失0.0336公克，驗餘淨重合
    計4.1469公克，含與毒品無法析離之包裝袋9 個）、其所有
    而供其施用第一級毒品犯行所用之噴燈1 個及其所有而供其
    施用第一、二級毒品犯行所用之分裝袋1 包、黑色小皮包1
    只，且經同意採集其尿液送驗後，呈鴉片類及安非他命類陽
    性反應，始悉上情。
三、處罰條文：
    毒品危害防制條例第10條第1 項、第2 項、第18條第1 項前
    段，刑法第11條、第47條第1 項、第51條第5 款、第38條第
    1 項第2 款。
四、附記事項：
    扣案之第一級毒品海洛因2 包及第二級毒品甲基安非他命9
    包，其中包裝袋部分，依現行檢驗方式乃以刮除方式為之，
    包裝袋上仍會摻殘若干毒品無法分離，皆應一體視為毒品之
    部分，依毒品危害防制條例第18條第1 項前段規定，均宣告
    沒收銷燬之。至鑑驗費失之毒品部分，既已滅失，爰不另為
    沒收銷燬之宣告。
五、協商判決除有刑事訴訟法第455 條之4 第1 項第1 款於本訊
    問程序終結前，被告撤銷協商合意或檢察官撤回協商聲請者
    ；第2 款被告協商之意思非出於自由意志者；第4 款被告所
    犯之罪非第455 條之2 第1 項所定得以協商判決者；第6 款
    被告有其他較重之裁判上一罪之犯罪事實者；第7 款法院認
    應諭知免刑或免訴、不受理者情形之一，及違反同條第2 項
    「法院應於協商合意範圍內為判決；法院為協商判決所科之
    刑，以宣告緩刑或2 年以下有期徒刑、拘役或罰金為限」之
    規定者外，不得上訴。
六、如有前項得上訴之情形者，得自收受判決送達後10日內，向
    本院提出上訴書狀，上訴於第二審法院。
中    華    民    國    100   年    10    月    21    日
                        刑事庭      法  官  潘怡華
以上正本證明與原本無異
                                    書記官  戴育萍
中    華    民    國    100   年    10    月    21    日
附錄本案論罪科刑依據之法條：
毒品危害防制條例第10條
施用第一級毒品者，處六月以上五年以下有期徒刑。
施用第二級毒品者，處三年以下有期徒刑。